【裁判字號】    95,訴,64
【裁判日期】    950313
【裁判案由】    毒品危害防制條例
【裁判全文】
臺灣彰化地方法院刑事判決          九十五年度訴字第六四號
公  訴  人  臺灣彰化地方法院檢察署檢察官
被      告  甲○○
上列被告因違反毒品危害防制條例案件，經檢察官提起公訴（九
十四年度毒偵字第六０五二號），及移送併案審理（九十五年度
毒偵字第六三號），由本院合議庭裁定依簡式審判程序審理判決
如下：
    主  文
甲○○連續施用第一級毒品，累犯，處有期徒刑拾壹月。扣案之
海洛因壹包（淨重零點壹公克、空包裝重零點貳壹公克）、殘
留海洛因之塑膠空袋個均沒收銷燬之，注射針筒貳支、塑膠鏟
管壹支均沒收之。
    事  實
一、甲○○前曾於民國九十年十一月二十三日，因施用第一、二
    級毒品案件，經本院以九十年度訴字第一０一六號各判處有
    期徒刑八月、八月，並定應執行刑為有期徒刑一年二月在案
    ，嗣經確定並送監執行後，已於九十三年七月三十日執行完
    畢。其又曾因施用毒品案件，經送執行觀察、勒戒後，因認
    有繼續施用毒品之傾向，遂續行執行強制戒治，後經裁定停
    止戒治及經撤銷停止戒治入所續為執行所餘之強制戒治期間
    後，已於八十九年七月二十七日執行完畢釋放，並由臺灣彰
    化地方法院檢察署檢察官以八十九年度戒毒偵字第一二四八
    至一二五二號案件為不起訴之處分確定；復因上開經本院以
    九十年度訴字第一０一六號判處罪刑確定之施用第一、二級
    毒品犯行，經送執行強制戒治，嗣經裁定停止戒治及經撤銷
    停止戒治入所續為執行所餘之強制戒治期間後，已於九十二
    年四月二十三日執行完畢釋放。詎仍不知警惕，又另行基於
    施用第一級毒品海洛因之概括犯意，自九十三年九月十五日
    起至九十四年十二月十七日下午五時許止，以平均一天施用
    二次之量，在其位於彰化縣鹿港鎮東崎里東崎六巷三七之二
    號住處、彰化縣花壇鄉某加油站廁所內，以將少許海洛因粉
    末置入注射針筒內加水後，再以針筒注射手臂施用之方式，
    連續施用第一級毒品海洛因多次。嗣先於九十四年十一月二
    十八日上午八時十分許，為警在其上址住處查獲，並起出其
    所有、供己施用之海洛因一包（淨重零點一三公克、空包裝
    重零點二一公克）及其所有、供施用海洛因所用之注射針筒
    二支、塑膠鏟管一支扣案；又於九十四年十二月二十二日上
    午十時三十分許，在其上開住處為警查獲，並起出其所有、
    施用剩餘之殘留海洛因之塑膠空袋三個扣案。
二、案經彰化縣警察局鹿港分局報請臺灣彰化地方法院檢察署檢
    察官偵查起訴，及由彰化縣警察局鹿港分局報請臺灣彰化地
    方法院檢察署檢察官偵查後移送併案審理，由本院合議庭裁
    定依簡式審判程序審理。
    理  由
一、訊據被告甲○○對於上揭事實坦承不諱，且有彰化縣警察局
    鹿港分局委託檢驗尿液代號與真實姓名對照表、彰化縣衛生
    局煙毒尿液檢驗成績書各二份、法務部調查局鑑定通知書一
    件在卷可稽，並有被告所有、供己施用之第一級毒品海洛因
    一包（淨重零點一三公克、空包裝重零點二一公克）、施用
    剩餘之殘留海洛因之塑膠空袋三個，及其所有、供施用海洛
    因所用之注射針筒二支、塑膠鏟管一支扣案可佐，被告就其
    有連續施用第一級毒品海洛因之自白與事實相符。此外，復
    有臺灣彰化地方法院檢察署刑案資料查註紀錄表、法務部在
    監在押資料表及臺灣高等法院被告全國前案紀錄表各一份在
    卷可考，本件事證明確，被告犯行洵堪認定。
二、按海洛因係毒品危害防制條例所定之第一級毒品，不得非法
    施用。核被告所為，係犯毒品危害防制條例第十條第一項之
    施用第一級毒品罪。其為供施用第一級毒品而持有該級毒品
    之低度行為，應為施用之高度行為所吸收，不另論罪。又公
    訴人雖未敘及被告自九十三年九月下旬某日起至九十四年十
    一月二十六日下午九時許止連續施用海洛因以外之其餘連續
    施用海洛因之犯行，然上開被告連續施用海洛因之犯行，與
    公訴人起訴書所載被告連續施用海洛因之犯行部分，具有連
    續犯之裁判上一罪關係而為起訴效力所及，本院自應併予審
    判，附此敘明。再被告先後多次之施用第一級毒品海洛因之
    犯行，時間緊接，犯罪構成要件相同，顯係基於概括之犯意
    反覆為之，為連續犯，應依連續犯之規定，論以一罪，並加
    重其刑。再被告前曾於九十年十一月二十三日，因施用第一
    、二級毒品案件，經本院以九十年度訴字第一０一六號各判
    處有期徒刑八月、八月，並定應執行刑為有期徒刑一年二月
    在案，嗣經確定並送監執行後，已於九十三年七月三十日執
    行完畢，有臺灣彰化地方法院檢察署刑案資料查註紀錄表、
    臺灣高等法院被告全國前案紀錄表各一份在卷可考，其於五
    年以內再犯本件有期徒刑以上之罪，為累犯，應依刑法第四
    十七條之規定遞加重其刑。爰審酌被告之素行、犯罪之動機
    、目的、施用毒品係戕害自身健康、施用毒品海洛因之期間
    、次數、所生危害及犯罪後之態度等一切情狀，量處如主文
    所示之刑，以示懲儆。
三、扣案之第一級毒品海洛因一包（淨重零點一三公克、空包裝
    重零點二一公克）、施用剩餘之殘留海洛因之塑膠空袋三個
    （其上殘留之白粉係海洛因無誤，已經被告供明在卷，且被
    告於九十四年十二月二十二日上午十時三十分許為警查獲後
    所採集之尿液，經送檢驗之結果，確呈海洛因代謝物嗎啡之
    陽性反應，有前開彰化縣衛生局煙毒尿液檢驗成績書一紙在
    卷可稽，其上之殘留物應為海洛因無訛；又前開殘留之海洛
    因與塑膠空袋已無法析離，該塑膠空袋三個亦應視為毒品）
    ，均屬查獲之毒品，均應依毒品危害防制條例第十八條第一
    項前段之規定宣告沒收銷燬之；又扣案之注射針筒二支、塑
    膠鏟管一支，均係被告所有、供施用海洛因所用之物一節，
    已據被告供明在卷，均屬被告所有供犯罪所用之物，爰均依
    刑法第三十八條第一項第二款之規定併予宣告沒收之。
據上論斷，應依刑事訴訟法第二百七十三條之一第一項、第二百
九十九條第一項前段，毒品危害防制條例第十條第一項、第二十
三條第二項、第十八條第一項前段，刑法第十一條前段、第五十
六條、第四十七條、第三十八條第一項第二款，判決如主文。
本案經檢察官高如應到庭執行職務
中    華    民    國  九十五  年    三  月    十三    日
                  刑事第二庭    法  官  李雅俐
以上正本證明與原本無異。
如不服本判決，應於判決送達後十日內，向本院提出上訴狀（須
附繕本）。
中    華    民    國  九十五  年    三  月    十三    日
                                書記官  陳秀娟
附錄論罪科刑法條：
毒品危害防制條例第十條第一項：
施用第一級毒品者，處六月以上五年以下有期徒刑。


司法院資訊處製作；財團法人民間司法改革基金會備份。
